臺灣嘉義地方法院民事裁定  
110年度司繼字第14號
聲  請  人  張進步  


上列聲請人聲請對被繼承人張振強選任遺產管理人事件，本院裁
定如下：
    主  文
選任張素華（處理遺產事務之處所：嘉義市○區○○里○○街00號5樓
2）為被繼承人張振強（男，民國00年00月00日生，身分證統一
編號：Z000000000號，民國101年2月24日死亡，生前最後住所：
嘉義縣○○鄉○○村○○○00號之5附1）之遺產管理人。
准對被繼承人張振強之繼承人為承認繼承之公示催告。
被繼承人張振強之大陸地區以外繼承人，應自前項公示催告揭示
之日起，壹年內承認繼承，上述期限屆滿，無繼承人承認繼承時
，被繼承人之遺產，於清償債權並交付遺贈物後，如有剩餘即歸
屬國庫。
聲請程序費用新臺幣1,000元由被繼承人張振強之遺產負擔。
    理  由
一、按繼承開始時，繼承人有無不明，而無親屬會議或親屬會議
    未於一個月內選定遺產管理人者，利害關係人得聲請法院選
    任遺產管理人，並由法院依公示催告程序，定六個月以上之
    期限，公告繼承人，命其於期限內承認繼承，民法第1177條
    、第1178條第1項、第2項規定甚明。又先順序繼承人均拋棄
    其繼承權時，由次順序之繼承人繼承，其次順序繼承人有無
    不明或第四順序之繼承人均拋棄其繼承權者，準用關於無人
    承認繼承之規定，民法第1176條第6項亦定有明文。
二、聲請意旨略以：聲請人與被繼承人張振強同為張黃此之法定
    繼承人，聲請人目前已訴請張黃此所有之土地為繼承登記並
    辦理共有物分割事件。是聲請人為利害關係人，為使前開程
    序得以順利進行，爰依民法第1178條第2項之規定，聲請選
    任遺產管理人等語，並提出戶籍資料、繼承系統表、拋棄繼
    承查詢函及南投地方法院民事裁定等為證；經本院審核上揭
    文件，足認聲請人主張有理由，且核與首開法條規定，尚無
    不合。
三、經查，被繼承人張振強之繼承人均已死亡或拋棄繼承，且其
    親屬會議未依民法第1177條之規定選定遺產管理人，因其名
    下尚有繼承土地等財產可供執行，此有土地登記第一類謄本
    在卷可憑。經本院代為徵詢之結果，被繼承人之長女張素華
    表示有擔任遺產管理人之意願，而其既為被繼承人之子女，
    對於被繼承人之遺產狀況自較為他人清楚，堪認選任其為被
    繼承人張振強之遺產管理人為適當，並依法為承認繼承之公
    示催告。
四、依家事事件法第127條第4項，爰裁定如主文。
五、如對本裁定不服，應於裁定送達後10日之不變期間內，向本
    院提出抗告狀，並繳納抗告費新臺幣1,000元。
中　　華　　民　　國　　110 　年　　3 　　月　　23　　日

               家事法庭    司法事務官 黃冠嵐